臺灣板橋地方法院民事裁定　　　　　　　　94年度抗字第53號
抗　告　人　甲○○
相　對　人　國泰世華銀行股份有限公司
法定代理人　乙○○
上列當事人間拍賣抵押物事件，抗告人對於中華民國94年10月25
日本院94年度拍字第1609號所為裁定提起抗告，本院管轄非訟事
件程序第二審之合議庭裁定如下：
    主  文
抗告駁回。
抗告程序費用由抗告人負擔。
    理  由
一、按扺押權人，於債權已屆清償期，而未受清償者，得聲請法
    院拍賣抵押物，就其賣得價金而受清償，民法第873 條第1
    項定有明文。次按聲請拍賣抵押物，原屬非訟事件，祇須其
    抵押權已經依法登記，登記之清償期已屆滿而未受清償時，
    法院即應為許可拍賣抵押物之裁定；如對於此項法律關係有
    爭執時，亦應由有爭執之人另行提起訴訟，以求解決，不得
    僅依抗告程序聲明其爭執，並據為廢棄拍賣抵押物裁定之理
    由（最高法院70年臺抗字第197 號裁定意旨參照）。
二、本件抗告意旨略以：（一）抗告人原係希望向相對人貸得新
    臺幣（下同）3,200,000 元，其中房屋貸款（下稱房貸）額
    度新臺幣（下同）2,950,000 元，其餘250,000 元以信用貸
    款（下稱信貸）方式貸得；嗣相對人雖如數撥款，惟房貸額
    度減少為2,300,000 元，信貸額度卻提高為8,700,000 元，
    且貸款利率過高，不符抗告人之期待，嗣經由介紹人協議後
    ，抗告人欲轉向其他金融機關貸款，而上開貸款則轉由第三
    人陳麗玲代墊半年（抗告人貸款債務、抗告人所有現金卡、
    信用卡債務之最低應繳額），惟陳麗玲僅繳交第1 期即94年
    5 月16日之款項，其他款項並未繳交，亦未告知抗告人，造
    成抗告人信用不良、無法轉貸之困難。（二）相對人法務黃
    經理於94年8 月11日上午12時20分與抗告人就上開貸款事宜
    進行會談，且了解相對人分行確有委外代辦之行為，相關評
    估固係相對人分行之責任，總行無法要求，惟會談中了解系
    爭抵押權擔保之房貸單一坪價格約107,000 元，實屬過低，
    且加重信貸達到870,000 元，利息亦高達9.96％。（三）抗
    告人已因上開情事，於94年7 月24日下午以陳麗玲、相對人
    分行涉有背信之嫌，向臺北縣警察局中和分局（中和分局）
    報案等情，並提出中和分局報案三聯單1 件欲行為證，對原
    裁定提起抗告。
三、經查，相對人於原審主張：抗告人前於94年3 月16日以如原
    裁定附表所示之不動產為向相對人所負債務之擔保，設定本
    金最高限額3,840,000 元之抵押權，依法登記在案，惟因抗
    告人對相對人已負債3,191,434 元未獲清償，爰依法聲請准
    予拍賣上開抵押物等語，並提出與其所述相符之他項權利證
    明書、抵押權設定契約書、房屋貸款契約書各1 件（均為影
    本）及土地登記謄本1 件為憑，是原裁定據以准許相對人之
    聲請，核無不合。抗告人雖以上開抗辯情事為由提起抗告，
    揆諸首揭說明，抗告人上開抗辯均係實體上法律關係之爭執
    ，抗告人應另行提起民事訴訟以求解決，自非得於本件抗告
    程序中為主張，本院亦無從為審究；從而，抗告人提起本件
    抗告，難認有理由，應予駁回。
四、據上論結，本件抗告為無理由，依非訟事件法第46條、第21
    條第2 項，民事訴訟法第495 條之1 第1 項、第449 條第1
    項、第78條，裁定如主文。
中　　華　　民　　國　　94　　年　　12　　月　　30　　日
                  民事第二庭審判長法官  林玫君
                                  法官  潘長生
                                  法官　鍾啟煌
以上正本係照原本作成。
如不服本裁定，僅得於收受本裁定正本送達後10日內，以適用法
規顯有錯誤為理由，向本院提出再抗告狀，（須附繕本1 件及繳
納再抗告裁判費新臺幣1,000 元），經本院許可後紿可再抗告。
中　　華　　民　　國　　95　　年　　1 　　月　　3 　　日
                                書記官　李威賜
